---
title: "Diagnostický report: Dobové perspektivy"
author: "`r params$teacher_name`"
date: "`r format(Sys.Date(), '%d. %m. %Y')`"
params:
  school_id: "S08"
  teacher_name: "Mgr. Jan Novák"
output:
  pdf_document:
    latex_engine: xelatex
    keep_tex: false
classoption: twocolumn
geometry: margin=0.6cm, top=0.8cm, bottom=0.8cm, columnsep=0.7cm
fontsize: 8pt
header-includes:
  # --- FONT A BARVY ---
  - \usepackage[default]{sourcesanspro}
  - \usepackage{xcolor}
  - \definecolor{accent}{HTML}{2c3e50}
  - \definecolor{highlight}{HTML}{E41A1C}
  - \definecolor{boxbg}{HTML}{f0f4f8}
  
  # --- KOMPAKTNÍ NADPIS ---
  - \usepackage{titling}
  - \setlength{\droptitle}{-3.5em}
  - \pretitle{\begin{center}\Large\bfseries\color{accent}}
  - \posttitle{\end{center}\vspace{-0.1em}}
  - \preauthor{\begin{center}\small}
  - \postauthor{\end{center}\vspace{-0.1em}}
  - \predate{\begin{center}\footnotesize\color{gray}}
  - \postdate{\end{center}\vspace{-1.0em}}

  # --- ÚPRAVA SEKCÍ (MENŠÍ MEZERY) ---
  - \usepackage{sectsty}
  - \sectionfont{\color{accent}\fontsize{10}{12}\selectfont\bfseries}
  - \subsectionfont{\color{accent}\fontsize{9}{11}\selectfont\bfseries}
  - \usepackage{titlesec}
  - \titlespacing*{\section}{0pt}{0.5em}{0.1em}
  
  # --- DESIGN BOXŮ ---
  - \usepackage[most]{tcolorbox}
  - \newtcolorbox{summarybox}[1][]{colback=boxbg, colframe=accent, fonttitle=\bfseries, title=#1, sharp corners, boxrule=0.5pt, left=2pt, right=2pt, top=2pt, bottom=2pt}
  
  # --- ZÁHLAVÍ ---
  - \usepackage{fancyhdr}
  - \pagestyle{fancy}
  - \fancyhf{}
  # Zde byla oprava uvozovek kvůli dvojtečce
  - '\lhead{\textcolor{gray}{\scriptsize Projekt: Ověřování historického myšlení}}'
  - '\rhead{\textcolor{gray}{\scriptsize \thepage}}'
  - \renewcommand{\headrulewidth}{0pt}
  
  # --- OSTATNÍ ---
  - \usepackage{enumitem}
  - \setlist{nosep}
  - \usepackage{booktabs}
  - \usepackage{float}
  - \setlength{\parskip}{2pt}
---

```{r setup, include=FALSE}
knitr::opts_chunk$set(
  echo = FALSE, 
  warning = FALSE, 
  message = FALSE, 
  fig.width = 5.5, 
  fig.height = 2.4, # Mírně zvětšeno pro lepší čitelnost
  fig.align = 'center',
  fig.showtext = TRUE
)

library(tidyverse)
library(showtext)
library(patchwork)
library(ggrepel)
library(knitr)
library(kableExtra)

# Fonts setup for R plots matching LaTeX
font_add_google("Source Sans Pro", "source_sans")
showtext_auto()

# --- DATA LOADING & PREP (Zachováno z tvého kódu) ---
# Pokud soubor neexistuje, vytvoříme dummy data, aby kód nespadl při testu
if(file.exists("normalised_responses.RDS")) {
  dat_raw <- readRDS("normalised_responses.RDS")
} else {
  # Fallback dummy data
  set.seed(123)
  n <- 200
  dat_raw <- data.frame(
    school_id = c(rep("S08", 50), rep("Other", 150)),
    class_label = c(rep("4.A", 25), rep("4.B", 25), rep("Other", 150)),
    KN1=1, KN2=1, KN3=0, KN4=1, KN5=0, KN6=1,
    POP1=2, POP2=3, POP3=2, ROA1=3, ROA2=3, ROA3=3, CONT1=3, CONT2=2, CONT3=3,
    RD1=2, RD2=2, RD3=2, NS1=1, NS2=1, NS3=1
  )
}

# Výpočty
target_school <- params$school_id
kn_cols <- paste0("KN", 1:6)
dat_raw$KN_Total <- rowSums(dat_raw[, kn_cols], na.rm = TRUE)

pop_items <- c("POP1", "POP2", "POP3")
dat_raw[paste0(pop_items, "_rev")] <- 5 - dat_raw[pop_items]

dat_raw$HPT_POP_rev <- rowMeans(dat_raw[, paste0(pop_items, "_rev")], na.rm = TRUE)
dat_raw$HPT_ROA     <- rowMeans(dat_raw[, paste0("ROA", 1:3)], na.rm = TRUE)
dat_raw$HPT_CONT    <- rowMeans(dat_raw[, paste0("CONT", 1:3)], na.rm = TRUE)

att_items <- c(paste0("RD", 1:3), paste0("NS", 1:3))
dat_raw$Att_Global <- rowMeans(dat_raw[, att_items], na.rm = TRUE)

dat_analysis <- dat_raw %>%
  mutate(
    is_teacher_school = school_id == target_school,
    plot_group = ifelse(is_teacher_school, as.character(class_label), "Ostatní školy"),
    plot_group = factor(plot_group, levels = c("Ostatní školy", sort(unique(as.character(class_label[is_teacher_school]))))),
  )

class_stats <- dat_analysis %>%
  group_by(school_id, class_label, plot_group, is_teacher_school) %>%
  summarise(
    N = n(),
    Mean_CONT = mean(HPT_CONT, na.rm=T),
    Mean_POP_rev = mean(HPT_POP_rev, na.rm=T),
    Mean_ROA = mean(HPT_ROA, na.rm=T),
    Mean_KN = mean(KN_Total, na.rm=T),
    Mean_Att = mean(Att_Global, na.rm=T),
    SD_CONT = sd(HPT_CONT, na.rm=T),
    .groups = "drop"
  )

my_classes <- class_stats %>% filter(is_teacher_school)
others <- class_stats %>% filter(!is_teacher_school)
global_mean_cont <- mean(others$Mean_CONT, na.rm=T)
global_mean_kn <- mean(others$Mean_KN, na.rm=T) # Added for table comparison

classes_n <- levels(droplevels(my_classes$plot_group))
my_palette <- c("#E41A1C", "#377EB8", "#4DAF4A", "#984EA3", "#FF7F00", "#A65628")
cols <- setNames(c("grey85", my_palette[1:length(classes_n)]), c("Ostatní školy", classes_n))

# Theme adjustments for prettier plots
theme_teacher <- theme_minimal(base_family = "source_sans", base_size = 11) +
  theme(
    text = element_text(color = "#2c3e50"),
    plot.title = element_text(face="bold", size=13),
    plot.subtitle = element_text(size=10, color="grey50"),
    axis.title = element_text(size=9, face="bold", color="#2c3e50"),
    panel.grid.major = element_line(color = "grey92"),
    panel.grid.minor = element_blank(),
    legend.position = "none"
  )

```

```{r summary-calc}
best_class_row <- my_classes[which.max(my_classes$Mean_CONT), ]
best_class_name <- best_class_row$class_label
diff_val <- mean(my_classes$Mean_CONT) - global_mean_cont
txt_diff <- ifelse(diff_val > 0, "nadprůměrný", "podprůměrný")
txt_diff_sign <- ifelse(diff_val > 0, "+", "")

```

\begin{summarybox}[Manažerské shrnutí výsledků]
Tento report analyzuje, jak vaši žáci (`r sum(my_classes$N)` studentů) pracují s historickými prameny a kontextem.

\begin{itemize}
\item \textbf{Celkový výkon:} Vaše třídy mají v průměru \textbf{`r txt_diff`} výsledek v schopnosti zaujmout dobovou perspektivu (`r txt_diff_sign``r round(diff_val, 2)` bodu).
\item \textbf{Lídr školy:} Nejlépe zaujímá dobové perspektivy třída \textbf{`r best_class_name`}.
\item \textbf{Klíčové zjištění:} Data potvrzují, že \textbf{politické názory žáků neovlivňují výsledky v testu dobových perspektiv}. 
\end{itemize}
\end{summarybox}

# Mapa historického myšlení

Kde se nacházejí vaše třídy? Cílem je **pravý horní kvadrant** (vysoká schopnost kontextualizace a komplexní vidění světa). Šedé pole značí ostatní školy.

```{r plot-map}
ggplot() +
  stat_density_2d(data = others, aes(x = Mean_POP_rev, y = Mean_CONT), 
                  color = "grey92", size = 0.5, bins = 4) +
  geom_point(data = others, aes(x = Mean_POP_rev, y = Mean_CONT), 
             color = "grey85", size = 1.8, alpha = 0.4) +
  geom_point(data = my_classes, aes(x = Mean_POP_rev, y = Mean_CONT, color = plot_group), size = 6) +
  geom_text_repel(data = my_classes, aes(x = Mean_POP_rev, y = Mean_CONT, label = class_label), 
                  fontface = "bold", family = "source_sans", box.padding = 0.6, point.padding = 0.3, bg.color="white", bg.r=0.15) +
  scale_color_manual(values = cols) +
  labs(
    x = "Odolnost vůči černobílému vidění", 
    y = "Schopnost dobové perspektivy"
  ) +
  theme_teacher

```

# Silné a slabé stránky (Profil)

Jak si třídy stojí v dílčích dovedností? Přerušovaná čára značí **průměr zbytku škol**.

```{r plot-bars}
long_s <- my_classes %>%
  select(plot_group, Mean_CONT, Mean_POP_rev, Mean_ROA) %>%
  pivot_longer(cols = starts_with("Mean"), names_to = "Comp", values_to = "Val") %>%
  mutate(Comp = recode(Comp, 
                       "Mean_CONT"="Dobové perspektivy", 
                       "Mean_POP_rev"="Komplexita\n(No-Populism)", 
                       "Mean_ROA"="Aktérství\n(Motivace)"))

global_means <- others %>%
  summarise(
    "Dobové perspektivy" = mean(Mean_CONT, na.rm=T),
    "Komplexita\n(No-Populism)" = mean(Mean_POP_rev, na.rm=T),
    "Aktérství\n(Motivace)" = mean(Mean_ROA, na.rm=T)
  ) %>%
  pivot_longer(everything(), names_to = "Comp", values_to = "GlobalMean")

ggplot(long_s, aes(x = plot_group, y = Val, fill = plot_group)) +
  geom_col(width=0.7, alpha=0.9) +
  geom_hline(data = global_means, aes(yintercept = GlobalMean), linetype="dashed", color="grey30", size=0.5) +
  facet_wrap(~Comp) +
  scale_fill_manual(values = cols) +
  coord_cartesian(ylim = c(1.5, 4)) +
  labs(x = NULL, y = "Skóre (1-4)") +
  theme_teacher +
  theme(axis.text.x = element_text(angle = 45, hjust = 1, size=8))

```

# Stačí žákům znalosti?

Vztah mezi znalostmi faktů (osa X) a schopností je použít (osa Y).

* **Nad čárou:** Třída umí s fakty pracovat lépe než průměr.
* **Pod čárou:** Třída má fakta (,,bifluje``), ale nerozvíjí myšlení.

```{r plot-kn}
ggplot() +
  geom_smooth(data = class_stats, aes(x = Mean_KN, y = Mean_CONT), 
              method = "lm", se = FALSE, color = "grey85", size=0.8) +
  geom_point(data = others, aes(x = Mean_KN, y = Mean_CONT), 
             color = "grey90", size = 2, alpha = 0.5) +
  geom_point(data = my_classes, aes(x = Mean_KN, y = Mean_CONT, color = plot_group), size = 5) +
  geom_text_repel(data = my_classes, aes(x = Mean_KN, y = Mean_CONT, label = class_label), 
                  fontface = "bold", family = "source_sans", bg.color="white") +
  scale_color_manual(values = cols) +
  scale_x_continuous(breaks = 0:6) +
  labs(x = "Faktické znalosti (0-6 bodů)", y = "Schopnost kontextualizace") +
  theme_teacher

```

# A co autoritářství?

Vztah mezi autoritářskými postoji (osa X) a schopností historického myšlení (osa Y).

* **Nad čárou:** Třída vzhledem ke svým postojům myslí historicky lépe než zbytek škol.
* **Pod čárou:** Třída vzhledem ke svým postojům myslí historicky hůře.

```{r plot-att}
ggplot() +
  # Plochá regresní přímka ukazující nezávislost
  geom_smooth(data = class_stats, aes(x = Mean_Att, y = Mean_CONT), method = "lm", se = FALSE, color = "grey90", size=0.8) +
  geom_point(data = others, aes(x = Mean_Att, y = Mean_CONT), color = "grey90", size=2, alpha=0.5) +
  geom_point(data = my_classes, aes(x = Mean_Att, y = Mean_CONT, color = plot_group), size = 5) +
  geom_text_repel(data = my_classes, aes(x = Mean_Att, y = Mean_CONT, label = class_label), fontface = "bold", family = "source_sans", bg.color="white") +
  scale_color_manual(values = cols) +
  labs(title = "Role postojů", x = "Autoritářské tendence (1-5)", y = "Celkové skóre HPT") +
  theme_teacher
```

# Jsou třídy jednotné?

* **Úzký box:** Žáci jsou na podobné úrovni.
* **Dlouhý box:** Velké rozdíly mezi žáky (hrozí, že se slabší ztratí).
* **Dlouhé kníry (čáry):** Několik žáků výrazně zaostává nebo naopak vyniká.

```{r plot-boxplot}
student_data <- dat_analysis %>% filter(is_teacher_school)

ggplot(student_data, aes(x = plot_group, y = HPT_CONT, fill = plot_group)) +
  geom_boxplot(alpha = 0.8, outlier.shape = 1, outlier.color = "grey50", width = 0.5, color = "grey30") +
  stat_summary(fun = mean, geom = "point", shape = 23, size = 3, fill = "white", color = "black") +
  scale_fill_manual(values = cols) +
  labs(x = NULL, y = "Individuální skóre žáků") +
  theme_teacher +
  coord_flip()

```

# Konkrétní doporučení

\begin{summarybox}[Co s tím v hodině?]

```{r recommendations, results='asis'}
teacher_mean_kn <- mean(my_classes$Mean_KN, na.rm=T)
teacher_mean_cont <- mean(my_classes$Mean_CONT, na.rm=T)
global_kn <- mean(others$Mean_KN, na.rm=T)

if (teacher_mean_kn > global_kn & teacher_mean_cont <= global_mean_cont) {
  cat("\\textbf{Problém:} Žáci mají fakta, ale nerozumí kontextu (typ ,,encyklopedie``).\n\n")
  cat("\\textbf{Doporučení:} Přidejte badatelských úkolů. Dejte jim text dopisu z roku 1930 a ptejte se: ,,Co pisatel nevěděl, co my dnes víme? Čeho se bál?...``")
} else if (teacher_mean_kn <= global_kn & teacher_mean_cont <= global_mean_cont) {
  cat("\\textbf{Problém:} Žáci tápou ve faktech i v interpretaci.\n\n")
  cat("\\textbf{Doporučení:} Možná chybí základy? Spojujte fakta s konkrétními lidskými příběhy. Bez základního ,,lešení`` znalostí se historické myšlení zhroutí.")
} else {
  cat("\\textbf{Stav:} Výborný výsledek. Vaši žáci převyšují průměr.\n\n")
  cat("\\textbf{Výzva:} Předložte jim morálně nejednoznačné situace. Jsou připraveni chápat, že historie má málokdy jen jednu ,,správnou`` interpretaci.")
}

```

\end{summarybox}

# Srovnání se zbytkem škol

Přesná čísla pro vaše třídy ve srovnání s průměrem zbytku škol.

```{r data-table}
# Příprava tabulky
table_data <- my_classes %>%
  select(class_label, Mean_CONT, Mean_KN, Mean_Att) %>%
  mutate(
    Diff_CONT = Mean_CONT - global_mean_cont,
    Diff_KN = Mean_KN - global_mean_kn
  ) %>%
  mutate(
    class_label = cell_spec(class_label, "latex", bold = T, color = my_palette[1:n()]),
    Mean_CONT = sprintf("%.2f", Mean_CONT),
    Mean_KN = sprintf("%.1f", Mean_KN),
    Mean_Att = sprintf("%.1f", Mean_Att),
    Diff_CONT = cell_spec(sprintf("%+.2f", Diff_CONT), "latex", 
                          color = ifelse(Diff_CONT >= 0, "teal", "red"), bold = T),
    Diff_KN = cell_spec(sprintf("%+.1f", Diff_KN), "latex", 
                          color = ifelse(Diff_KN >= 0, "teal", "red"))
  ) %>%
  rename(
    "Třída" = class_label,
    "Dob. persp." = Mean_CONT,
    "Srovnání (dob. persp.)" = Diff_CONT,
    "Znal." = Mean_KN,
    "Srovnání (znal.)" = Diff_KN,
    "Autorit." = Mean_Att
  )

kbl(table_data, booktabs = T, escape = F, align = "lccccc") %>%
  kable_styling(latex_options = c("striped", "hold_position"), full_width = T) %>%
  row_spec(0, bold = T, color = "black")

```

**Reflexní otázky pro vás:**

1. Která třída vás výsledkem nejvíce překvapila (pozitivně či negativně)?
2. Souhlasí výsledky s vašimi zkušenostmi z výuky?
3. Pokud u vás odhalily výsledky autoritářské postoje, jak byste mohli přistoupit k jejich zmírnění ve výuce dějepisu?
4. Pokud některá třída výrazně zaostává, jaké konkrétní kroky byste mohli podniknout, aby se zlepšila?